【裁判字號】    97,上訴,863
【裁判日期】    970820
【裁判案由】    違反毒品危害防制條例
【裁判全文】
臺灣高等法院高雄分院刑事判決         97年度上訴字第863號
上  訴  人
即  被  告  乙○○
指定辯護人  本院公設辯護人   孫妙岑
上列上訴人因違反毒品危害防制條例案件，不服臺灣高雄地方法
院94年度訴字第618 號中華民國97年3 月31日第一審判決（起訴
案號：臺灣高雄地方法院檢察署93年度偵字第5197號），提起上
訴，本院判決如下：
     主  文
原判決關於乙○○部分撤銷。
乙○○幫助製造第二級毒品，未遂，處有期徒刑貳年。
    事  實
一、莊明聖（業經臺灣高雄地方法院判處罪刑確定）、甲○○（
    現經臺灣高雄地方法院通緝中）均明知甲基安非他命為毒品
    危害防制條例所列管之第二級毒品，非經許可，不得非法製
    造，竟共同基於製造第二級毒品甲基安非他命之犯意聯絡，
    民國93年年初，甲○○決意製造甲基安非他命後，即將此事
    告知莊明聖，並謀議由甲○○提供資金、製毒場所，再由莊
    明聖購買製毒工具，共同製造甲基安非他命，所得利益由2
    人平均分配。嗣莊明聖應允後，甲○○旋要求知情之女友乙
    ○○出面承租房屋，作為製造甲基安非他命之場所，而乙○
    ○明知甲○○、莊明聖欲共同製造甲基安非他命，竟基於幫
    助甲○○等人共同製造甲基安非他命之犯意，於93年1 月26
    日，以每月新臺幣（下同）11,000元之租金，向不知情之余
    光承租高雄市○○○路38號房屋。又甲○○、莊明聖決意
    以上開建物作為製造甲基安非他命之場所後，即自93年2 月
    22日或23日起，陸續準備如附表2 所示製造甲基安非他命所
    需之原料、器具，並分別置於高雄市○○○路177 巷12號3
    樓、高雄市○○○路38號等處。其中除活性碳、食鹽、量杯
    、麻黃素及氯麻黃素，係由甲○○自行購買或自不詳管道取
    得外，其餘物品則係甲○○出資交由莊明聖購置。期間，莊
    明聖曾在所經營之「東佳人小吃店」（登記商號名稱為「東
    佳人企業行」，設於高雄縣鳳山市○○○路27號1 樓）前，
    將所購置之真空馬達交付具幫助故意之乙○○，由乙○○運
    至前開南台橫路租屋處，交由甲○○供製造甲基安非他命之
    用。待備妥器具及原料後，甲○○即自93年3 月7 日前之5
    、6 日起，在前開南台橫路38號租屋處，利用上開器具及原
    料，著手製造甲基安非他命（按製造甲基安非他命一般須經
    鹵化反應、氫化反應及純化反應）。製造期間之93年3 月6
    日16時至17時間，莊明聖駕駛車牌號碼WD-1800 號自用小客
    車，運送搖台至前開南台橫路38號內，甲○○、莊明聖旋共
    同將已加入催化劑、緩衝液之氯麻黃素，置於氫氣壓力反應
    桶內，再以該搖台進行搖動，莊明聖約停留2 小時後，即將
    搖台載運離去，由甲○○繼續進行第二階段之氫化反應，因
    技術問題，僅製得含甲基安非他命之黑水（純度百分之1）
    ，於未完成第3 階段純化反應時，即先離去上開南台橫路38
    號租屋處。嗣於93年3 月7 日凌晨，甲○○駕駛車牌號碼WJ
    -2126 號車輛、莊明聖駕駛車牌號碼WD-1800 號自用小客車
    搭載乙○○，分別抵達上開南台橫路38號租屋處後，甲○○
    3 人下車進入屋內，於同日凌晨0 時20分許，共同將黑水4
    桶搬至莊明聖所駕駛車輛之後行李廂時，為現場埋伏之調查
    人員查獲，除當場於該後行李廂內扣得黑水4 桶（其中桶子
    4 個，係甲○○所有供與莊明聖共同製造甲基安非他命所用
    之物）、甲○○所有供與莊明聖共同製造甲基安非他命所用
    之鹼片1 袋外；另於屋內扣得已置於氫氣反應罐內之黑水1
    桶（其中反應罐1 個，係甲○○所有供與莊明聖共同製造甲
    基安非他命所用之物。連同該反應罐，計扣得8 個，詳附表
    2 編號20）；甲○○所有供與莊明聖共同製造甲基安非他命
    所用或預備所用之如附表2 編號1 至4 、編號6 至14、16至
    28所示之物。復在甲○○、乙○○之同意搜索下，於乙○○
    高雄市○○○路177 巷12號3 樓內，扣得甲○○所有供與莊
    明聖共同製造甲基安非他命所用或預備所用之如附表2 編號
    15、29至30所示之物。
二、案經法務部調查局南部地區機動工作組、臺南縣警察局永康
    分局報告臺灣高雄地方法院檢察署檢察官偵查起訴。
    理  由
壹、證據能力部分：
一、共同被告莊明聖之自白（即起訴書證據清單所記載之購買攪
    拌機『指搖台』、搬運黑水及至高雄市○○○路38號2 次之
    事實）部分：查共同被告莊明聖經檢察官以被告身分傳訊，
    故於檢察官面前所為之上開陳述，因當時共同被告莊明聖之
    身分並非證人，故檢察官未命其具結，尚難因此即認無證據
    能力。又共同被告莊明聖於檢察官面前所為之陳述，就外觀
    環境及情況而言，並無證據證明有顯不可信之情況，且共同
    被告莊明聖亦於審判中到庭接受詰問，賦予被告乙○○反對
    詰問之機會，依前開最高法院96年度台上字第3527號判決意
    旨，該陳述應有證據能力。
二、共同被告甲○○於警詢及偵查中所為之陳述（指93年4 月28
    日之前之警詢及偵查筆錄）部分：
  (一)共同被告甲○○於警詢中之陳述（即93年3 月7 日警詢筆錄
    ）部分：
    查共同被告甲○○因所在不明，致傳喚、拘提未到，經原審
    通緝在案之事實，有該通知書、拘票及通緝書在卷可參。又
    觀之共同被告甲○○於93年3 月7 日製作警詢筆錄時之外在
    環境及情況，因共同被告甲○○、被告乙○○就原料、器具
    為何人所有之陳述，並不一致，顯見共同被告甲○○製作筆
    錄時，被告乙○○並未在場，未受到被告乙○○之外力干擾
    ；且該筆錄製作完畢後，共同被告甲○○於歷次偵查及原審
    準備程序中，均未陳述曾遭製作筆錄人員不當刑求、逼供，
    或有不正訊問之情事。是原審認共同被告甲○○上開警詢中
    之陳述，具有特別可信之情況，且因共同被告甲○○目前遭
    原審通緝，難以取得同一供述，該陳述顯為證明犯罪事實存
    否所必要，依前開說明，應有證據能力。
  (二)共同被告甲○○於偵查中之陳述（即93年4 月28日前之各次
    偵查筆錄）部分：
    查共同被告甲○○經檢察官以被告身分傳訊，故於檢察官面
    前所為之上開陳述，因當時共同被告甲○○之身分並非證人
    ，故檢察官未命其具結，尚難因此即認無證據能力。復無顯
    不可信之特別情況，且因其在通緝中，被告事實上已無從行
    對質詰問權，自得為證據。
貳、認定事實之依據及理由：
一、訊據被告乙○○否認有幫助製造第二級毒品甲基安非他命犯
    行。辯稱：伊未參與製造甲基安非他命，承租南台橫路38號
    房屋之目的，係要經營茶行生意，當時伊曾將鑰匙交予甲○
    ○，故甲○○可自由進出該處，伊不知製毒工具及原料何時
    運至該處。被查獲該週，伊在保誠人壽公司上課，期間僅於
    3 月4 日至該處送便當予甲○○，當時僅見到冰箱，未見到
    製毒工具。93年3 月6 日晚間，雖曾到南台橫路租屋處，但
    不知甲○○、莊明聖搬運何物，亦未詢問器具及材物等物係
    何人所有。另在復橫一路177 巷12號3 樓內，經警查扣之麻
    黃素、氯麻黃素及酸鹼試紙等物，係甲○○於93年2 月下旬
    置放該處等語。
二、經查：
  (一)被告乙○○於93年1 月20日，以每月11,000元之租金，向余
    姓屋主承租高雄市○○○路38號房屋。又93年3 月6 日下午
    ，共同被告莊明聖駕駛車牌號碼WD-1800 號自用小客車運送
    製毒工具搖台至前開南台橫路38號房屋內。嗣於93年3 月7
    日凌晨，共同被告甲○○駕駛車牌號碼WJ-2126 號車輛、共
    同被告莊明聖駕駛車牌號碼WD-1800 號自用小客車搭載被告
    乙○○，分別抵達上開南台橫路38號租屋處後，甲○○3 人
    下車進入屋內，於同日凌晨0 時20分許，共同被告莊明聖將
    黑水4 桶搬至其所駕駛車輛之後行李廂時，為現場埋伏之調
    查人員查獲，除當場於該後車行李廂內扣得黑水4 桶、鹼片
    1 袋外，另於屋內扣得已置於氫氣反應桶內之黑水1 桶；如
    附表2 編號1 至4 、編號6 至14、16至28所示之物。復在共
    同被告甲○○、被告乙○○之同意搜索下，於高雄市○○○
    路177 巷12號3 樓被告乙○○之租住處內，扣得如附表2 編
    號15、29至30所示之物等情。業據被告乙○○自白在卷，並
    有搜索及扣押筆錄、扣押物品目錄表、扣押物品收據、現場
    圖、查獲現場照片、扣案物照片在卷可參（詳警卷第21頁至
    第27頁；93年度偵字第6411號偵查卷第48頁至第55頁；原審
    卷(三)第49頁至第62頁）。另扣案如附表1 所示之黑水，驗後
    合計淨重74公斤，含微量甲基安非他命、麻黃素及氯麻黃素
    ，其中甲基安非他命純度百分之1 ，純質淨重740 公克；如
    附表2 編號7 至12、16至18所示之物，含有甲基安非他命成
    分；如附表2 編號17、24、27所示之物，含有甲基安非他命
    及先驅原料麻黃鹼成分殘留；如附表2 編號28所示之物，含
    有氯麻黃素及先驅原料麻黃鹼（即麻黃素）成分殘留之事實
    ，亦經鑑定人即法務部調查局鑑識人員闕山仲於原審審理中
    證述明確（詳原審卷(一)第143 頁第11行至第12行），復有法
    務部調查局93年5 月4 日調科壹字第09362411140 號檢驗通
    知書、法務部調查局96年10月29日調科壹字第09600448880
    號函可資佐證（詳93年度偵字第5197號偵查卷第7 頁；原審
    卷(三)第46頁以下）。是上開事實，應堪認定。
  (二)關於共同被告莊明聖參與共同製造甲基安非他命之事實，業
    據共同被告甲○○於警詢、偵查及原審準備程序中陳稱：今
    年（93年）年初，伊告訴共同被告莊明聖準備製造安毒，於
    是囑託共同被告莊明聖陸續購買器具及原料，放置在高雄市
    ○○○路38號租屋處，除食鹽、活性碳及量杯係由其購買外
    ，其餘器具及化學藥品（不含麻黃素及氯麻黃素）係由共同
    被告莊明聖所購置。與共同被告莊明聖準備製造甲基安非他
    命前，曾談及所得利益由2 人平均分配。93年3 月6 日中午
    ，共同被告莊明聖載反應器（應係搖台）至上開租屋處，共
    同製造甲基安非他命，將黑水倒入反應罐內，再裝上搖台上
    去，與共同被告莊明聖在該處約2 、3 小時，傍晚時，共同
    被告莊明聖先將該反應器（應係搖台）載走。當晚23時，伊
    至鳳山市○○○路東佳人茶藝館（小吃店），找共同被告莊
    明聖談論製造安毒過程，因技術不夠熟練，決定先將該批黑
    水載往他處，於是與共同被告莊明聖及被告乙○○返回前開
    租屋處，將該黑水搬至共同被告莊明聖所駕駛之自用小客車
    內，即被查獲等語明確（詳93年度偵字第6411號偵查卷第44
    頁第7 行以下、第45頁倒數第2 行至第46頁第8 行、第64頁
    倒數第4 行；原審卷(一)第81頁第18行至第22行）。復經證人
    即查緝調查員鍾達振於原審審理中證稱：跟監過程中，在共
    同被告莊明聖所經營之咖啡雅座處（即東佳人小吃店），發
    現共同被告莊明聖自車上取出真空馬達，交付被告乙○○，
    因當時約下午4 、5 點，天色還很亮，且距離約4 、50公尺
    遠，肉眼所及，故確認該真空馬達即係扣案之真空馬達。93
    年3 月6 日，共同被告莊明聖受共同被告甲○○之託，去載
    製造甲基安非他命之搖台，晚間共同被告莊明聖又將搖台載
    到南二高仁武交流道，當時共同被告莊明聖在南台橫路38號
    處待了2 小時，之後被告莊明聖單獨載著搖台離開，約2 小
    時後，共同被告甲○○離開等語綦詳（詳原審卷(一)第146 頁
    倒數第8 行以下、第148 頁第2 行第7 行、第14行以下、第
    149 頁第1 行第10行）；而共同被告莊明聖亦承認有幫忙搬
    東西，復經原審判處罪刑確定在案，自足認共同被告莊明聖
    確有與共同被告甲○○製造甲安非他命之行為。
  (三)被告乙○○於93年1 月26日，以每月11,000元之租金，向不
    知情之余光承租高雄市○○○路38號房屋等情，已如前述
    。又97年3 月7 日查獲前某日，證人鍾達振於跟監過程中，
    確曾見到共同被告莊明聖在所經營之東佳人小吃店前，將扣
    案真空馬達交付被告乙○○之事實，亦據證人鍾達振證述如
    前。另於93年3 月7 日凌晨，共同被告甲○○駕駛車牌號碼
    WJ-2126 號車輛、共同被告莊明聖駕駛車牌號碼WD-1800 號
    自用小客車搭載被告乙○○，分別抵達上開南台橫路38號租
    屋處後，被告乙○○進入屋內，將扣案黑水中之1 桶搬出，
    交由共同被告莊明聖搬至其所駕駛車輛之後行李廂等情，復
    經被告乙○○於原審審理中陳述明確（詳原審卷(二)第12頁第
    11 行 至第14行、倒數第4 行以下至第13頁第8 行、第14頁
    倒數第2 行至第15頁第2 行）。是被告乙○○承租上開房屋
    ，並向共同被告莊明聖收受扣案真空馬達，且參與搬運扣案
    黑水之事實，均堪認定。被告乙○○雖辯稱：不知共同被告
    甲○○在上開租屋處，製造甲基安非他命等語。惟查：
  1.被告乙○○雖稱：承租南台橫路38號之目的，係為開設茶行
    等語。惟被告乙○○於承租南台橫路38號房屋之前，係從事
    茶葉生意，並無店面，當時已承租高雄市○○○路177 巷12
    號3 樓居住，該房屋月租6,500 元，租約至93年年中，每月
    收入及生活費均約2 、3 萬元。又南台橫路38號處並無人潮
    等情，業據被告乙○○於原審審理中陳述明確（詳原審卷(二)
    第19頁第5 行第8 行、倒數第10行以下、第20頁第11行至第
    14行、倒數第5 行以下、第21頁第9 行以下）。因被告乙○
    ○在承租南台橫路38號之前，已從事茶葉生意，每月收入及
    開銷平衡，則在無多餘收入及茶葉生意無明顯成長之下，竟
    超出預算，在無人潮之處，承租南台橫路38號，作為茶葉生
    意店面，實與常情有違。顯見被告乙○○承租南台橫路38號
    之目的，應非單純供經營茶業生意之用。況被告乙○○承租
    南台橫路38號之前，已有前開復橫一路租屋處可供居住，共
    同被告甲○○與被告乙○○既係男女朋友關係，當共同被告
    甲○○至高雄地區時，自可與被告乙○○同住在復橫一路租
    屋處，實無再承租南台橫路38號之必要。被告乙○○既無使
    用茶葉門市之迫切需要，復有其他租屋處可供居住，竟仍承
    租南台橫路租屋處，無非係供共同被告甲○○作為製造甲基
    安非他命之場所。
  2.共同被告甲○○於原審準備程序中陳稱：93年2 月22、23日
    起，即開始準備製造甲基安非他命之器具、原料及化學藥品
    等語（詳原審卷(一)第81頁倒數第13行）。而被告乙○○亦於
    原審審理中證陳：93年3 月1 日之前，除2 月底之1 、2 天
    外，每天均至南台橫路租屋處；麻黃素係93年3 月7 日被查
    獲前半個月，共同被告甲○○置放在復橫一路租屋處等語（
    詳原審卷(二)第16頁第14行至第21行、第23頁第7 行第17行）
    。職此，共同被告甲○○在南台橫路租屋處，準備相關器具
    製造甲基安非他命期間，被告乙○○既曾在南台橫路租屋處
    出入，自應知悉共同被告甲○○準備相關器具、化學原料之
    事；且被告乙○○復得知共同被告甲○○將製造甲基安非他
    命之原料麻黃素，置於復橫一路租屋處，則經由目睹上開製
    造甲基安非他命之跡象，被告乙○○辯稱：不知共同被告甲
    ○○在製造甲基安非他命等語，不可採信。
  3.按刑法上之幫助犯，係對於犯罪與正犯有共同之認識，而以
    幫助之意思，對於正犯資以助力，使其犯罪易於達成，而未
    參與實施犯罪之行為者而言；循此而論，如未參與實施犯罪
    構成要件之行為，且係出於幫助之意思提供助力，即屬幫助
    犯，而非共同正犯。因扣案相關化學原料及器具，係分由共
    同被告甲○○、莊明聖購置或取得之事實，均經本院認定如
    前。準此，被告乙○○既未參與購置或取得製造甲基安非他
    命之原料、器具及化學藥品。且依卷內證據資料，僅能認定
    被告乙○○參與承租房屋、搬運黑水；向被告莊明聖收受真
    空馬達後，再交付共同被告甲○○等製造甲基安非他命構成
    要件以外之行為。並無積極證據足資證明被告乙○○在共同
    被告甲○○等人製造甲基安非他命流程中，曾參與鹵化及氯
    化階段之構成要件行為；被告乙○○亦非處於主導製造甲基
    安非他命之地位，應認被告乙○○其係以幫助之意思，對於
    共同被告甲○○等人製造甲基安非他命之行為資以助力甚明
    。
  (四)本案所扣得之黑水雖驗出含有甲基安非他命成分，但其純度
    只有1%；且鑑定人闕山仲復於原審審理中陳稱：本案扣得麻
    黃素、氯麻黃素、甲基安非他命水溶液，甲基安非他命水溶
    液含有甲基安非他命成分外，尚有麻黃素及氯麻黃素成分，
    從這些資料可知，甲基安非他命水溶液係麻黃素原料經由一
    系列化學合成而得，並非直接擲入甲基安非他命混合而成，
    而黑水係經過氫化而成。本件扣案甲基安非他命純度為百分
    之1 ，有2 種可能性，一是黑水經過數次純化所遺留下之水
    溶液；另一可能性係因原料純度問題或係合成過程中，發生
    一些疏失所造成之失敗成品，因純度僅百分之1 ，故無法以
    一般地下工廠所使用之純化技術，提煉甲基安非他命供吸毒
    者施用，但可使用蒸餾技術提煉出甲基安非他命自由基或結
    晶成品。本件扣案物品中，氫化所需物品為反應罐、瓦斯桶
    、真空馬達、砰磅、氫氣瓶、快速爐、塑膠桶、塑膠皿、氯
    麻黃素、杓子、漏斗、濾紙、酸鹼試紙、玻璃濾瓶、攪拌棒
    、陶瓷濾斗、活性碳、化學藥品（本件硫酸鋇、氫氧化鈉等
    ）、鹼片即氫氧化鈉、鹽酸、不鏽鋼鍋、量筒；純化階段所
    需物品為冰櫃、黑水、瓦斯桶、真空馬達、快速爐、塑膠桶
    、塑膠皿、杓子、漏斗、不鏽鋼網濾杓、吸水白報紙、濾紙
    、玻璃濾瓶、攪拌棒、陶瓷濾斗、食鹽及活性碳，本件扣案
    之設備及器材，無法以蒸餾方式提煉甲基安非他命。另麻黃
    素係第四級原料藥，氯麻黃素目前尚未列為毒品，不過氯麻
    黃素是僅作為製造甲基安非他命之用途等語明確（詳原審卷
    (一)第141 頁倒數第10行至第142 頁第10行、第143 頁第11行
    至第14行、第143 頁倒數第1 行至第144 頁第1 行、第144
    頁第8 行至第11行、第144 頁倒數第12行以下、第145 頁第
    10 行 以下）。由於共同被告甲○○被查獲時，在南台橫路
    租屋處，並未扣得甲基安非他命結晶；且亦查無共同被告甲
    ○○在前開租屋處製得甲基安非他命結晶後，曾運至他處之
    證據，是就現存證據資料而言，僅能證明扣案黑水係原料純
    度問題或係合成過程中，發生一些疏失所造成之失敗成品。
    另因扣案黑水所含甲基安非他命之純度甚低，僅能以蒸餾方
    式提煉甲基安非他命，無法以一般純化技術提煉，而扣案器
    具，復無上開蒸餾設備，顯見依共同被告甲○○之技術及所
    有設備，尚無法輕易取得甲基安非他命結晶可供施用，對毒
    品氾濫及影響國民身心健康之危險甚低，應屬未遂。
  (五)綜上所述，被告乙○○所辯不足採信。本案事證明確，被告
    乙○○上開犯行，可以認定。
三、論罪科刑部分：
  (一)被告乙○○行為後，刑法業於94年2 月2 日經總統以華總一
    義字第09400014901 號令修正公布，並於95年7 月1 日施行
    ，依刑法第2 條第1 項之規定，自應為「從舊從輕」之比較
    。
  1.被告乙○○行為後，刑法第33條第5 款關於罰金刑之規定亦
    修正公布，修正前刑法第33條第5 款規定：「罰金：1 元（
    銀元）以上」，修正後刑法第33條第5 款則規定：「罰金：
    新臺幣1,000 元以上，以百元計算之」，因修正後刑法第33
    條第5 款所定罰金刑最低數額，較之修正前提高，自以修正
    前刑法第33條第5 款規定，較有利於被告乙○○。
  2.無期徒刑減輕部分：修正前刑法第64條第2 項、第65條第2
    項規定，死刑得減為無期徒刑、或為15年以上有期徒刑；無
    期徒刑得減為7 年以上有期徒刑，依修正後規定死刑僅得減
    為無期徒刑；無期徒刑僅得減為20年以下15年以上有期徒刑
    ，故以修正前規定較有利於被告乙○○。
  (二)按甲基安非他命為毒品危害防制條例第2 條第2 項第2 款規
    定之第二級毒品。核被告乙○○幫助共同被告甲○○、莊明
    聖製造第二級毒品未遂之行為，係犯刑法第30條第1 項、毒
    品危害防制條例第4 條第6 項、第2 項之幫助製造第二級毒
    品罪未遂罪。公訴意旨認其與共同被告甲○○、莊明聖係共
    同正犯，尚有未恰，因其社會基本事實相同，本院自得變更
    起訴法條予以審理。又檢察官認其係製造第二級毒品罪既遂
    罪，亦有未洽。因本件尚屬未遂，爰依刑法第25條第2 項規
    定，減輕其刑，又其幫助他人實施犯罪，為幫助犯，另依刑
    法第30條第2 項之規定，遞予減輕其刑。另起訴書之證據並
    所犯法條欄二雖載有「販賣」，但其犯罪事實欄均未記載此
    部分事實，且原審公訴檢察官亦認係贅載，而予刪除（原審
    卷(一)第49頁），本院自勿庸加以論述。
  (三)原審以被告乙○○罪證明確，而予論罪科刑，固非無見，惟
    本案檢察官係認被告乙○○與共同被告甲○○、莊明聖係共
    同正犯而提起公訴，原審則認係幫助犯，惟未變更起訴法條
    ，尚有不當；被告上訴意旨否認犯罪，雖無理由，惟判決既
    有不當之處，應由本院將原判決關於被告乙○○部分撤銷改
    判。爰審酌被告乙○○對製造甲基安非他命犯行，施以助力
    ，可能造成毒品泛濫、危害社會大眾，行為均有可議。惟念
    及本件因技術問題，僅製得甲基安非他命純度僅百分之1 之
    黑水，尚未完成純化反應時，即被警查獲；並參以被告乙○
    ○僅對製造甲基安非他命之行為予以助力，不法罪責內涵較
    低；及被告乙○○之智識、能力及犯罪後之態度，量處如主
    文第2 項所示之刑，以資懲儆。扣案如附表1 、2 所示之物
    ，因被告乙○○係幫助犯，自勿庸於其罪名下宣告沒收。
四、共同被告莊明聖部分，業經原審判處罪刑確定，附此敘明。
據上論斷，應依刑事訴訟法第369 條第1 項前段、第364 條、第
299 條第1 項前段、第300 條，毒品危害防制條例第4 條第6 項
、第2 項，刑法第2 條第1 項前段、第11條、第30條、第25條第
2 項，判決如主文。
本案經檢察官陳建年到庭執行職務。
中    華    民    國    97    年    8     月    20    日
                  刑事第三庭    審判長法  官  周賢銳
                                      法  官  黃憲文
                                      法  官  黃仁松
以上正本證明與原本無異。
如不服本判決應於收受本判決後10日內向本院提出上訴書狀，其
未敘述上訴理由者，並得於提起上訴後10日內向本院補提理由書
狀（均須按他造當事人之人數附繕本）「切勿逕送上級法院」。
中    華    民    國    97    年    8     月    20    日
                                      書記官  林家煜
附錄本判決論罪科刑法條：
毒品危害防制條例第4條第6項、第2項
製造、運輸、販賣第二級毒品者，處無期徒刑或7 年以上有期徒
刑，得併科新臺幣7 百萬元以下罰金。
前5項之未遂犯罰之。
附表1：
┌──┬───────┬───┬─────────────────────┐
│    │物品名稱      │數  量│ 備                                 註    │
├──┼───────┼───┼─────────────────────┤
│    │黑色水溶液    │5 桶  │驗後合計淨重74公斤，含微量甲基安非他命、麻│
│    │              │      │黃素及氯麻黃素，其中甲基安非他命純度1 ％，│
│    │              │      │純質淨重740 公克，                        │
└──┴───────┴───┴─────────────────────┘
附表2：
┌──┬───────┬───┬─────────────────────┐
│編號│物品名稱      │數量  │備                                  註    │
├──┼───────┼───┼─────────────────────┤
│1   │活性碳        │13包（│其中1 包已開封使用，另12包尚未開封。      │
│    │              │起訴書│                                          │
│    │              │誤載12│                                          │
│    │              │包）  │                                          │
├──┼───────┼───┼─────────────────────┤
│2   │防毒面具      │1 個  │                                          │
├──┼───────┼───┼─────────────────────┤
│3   │化學藥品（即氯│31瓶  │氯化納10瓶（其中3 瓶已開封使用，7 瓶未開封│
│    │化鈉、硫酸鋇及│      │）、硫酸鋇5 瓶（均未開封使用）、氫氧化納16│
│    │氫氧化納）    │      │瓶（其中3 瓶已開封使用，13瓶未開封）      │
├──┼───────┼───┼─────────────────────┤
│4   │電風扇        │1 臺  │                                          │
├──┼───────┼───┼─────────────────────┤
│5   │鹼片          │1 袋  │                                          │
│    │（氫氧化鈉）  │      │                                          │
├──┼───────┼───┼─────────────────────┤
│6   │強酸（即鹽酸、│16瓶  │醋酸4 瓶（其中1 瓶已開封使用，3 瓶未開封）│
│    │醋酸及硝酸等）│      │、鹽酸11瓶（其中1瓶 已開封使用，10瓶未開封│
│    │              │      │）、硝酸1 瓶（已開封使用）                │
├──┼───────┼───┼─────────────────────┤
│7   │手套          │1 付  │含甲基安非他命成分殘留                    │
├──┼───────┼───┼─────────────────────┤
│8   │不鏽鋼鍋      │7 個  │同上                                      │
├──┼───────┼───┼─────────────────────┤
│9   │量筒          │6 個  │同上                                      │
├──┼───────┼───┼─────────────────────┤
│10  │杓子          │2 個  │同上                                      │
├──┼───────┼───┼─────────────────────┤
│11  │漏斗          │2 個  │同上                                      │
├──┼───────┼───┼─────────────────────┤
│12  │不鏽鋼網濾杓  │5 支  │同上                                      │
├──┼───────┼───┼─────────────────────┤
│13  │吸水白報紙    │4 綑  │                                          │
├──┼───────┼───┼─────────────────────┤
│14  │濾紙          │1 包  │未開封使用                                │
├──┼───────┼───┼─────────────────────┤
│15  │酸鹼試紙      │3 盒  │均未開封使用                              │
├──┼───────┼───┼─────────────────────┤
│16  │玻璃濾瓶      │1 個  │含甲基安非他命成分殘留                    │
├──┼───────┼───┼─────────────────────┤
│17  │攪拌棒        │1 支  │含甲基安非他命及先驅原料麻黃鹼成分殘留    │
├──┼───────┼───┼─────────────────────┤
│18  │陶瓷濾斗      │1 個  │含甲基安非他命成分殘留                    │
├──┼───────┼───┼─────────────────────┤
│19  │食鹽          │6 包  │                                          │
├──┼───────┼───┼─────────────────────┤
│20  │反應罐        │8 具  │含甲基安非他命成分殘留                    │
├──┼───────┼───┼─────────────────────┤
│21  │冰櫃          │1 臺  │同上                                      │
├──┼───────┼───┼─────────────────────┤
│22  │瓦斯桶        │2 桶  │                                          │
├──┼───────┼───┼─────────────────────┤
│23  │真空馬達      │2 具  │                                          │
├──┼───────┼───┼─────────────────────┤
│24  │磅秤          │3 個  │含甲基安非他命及先驅原料麻黃鹼成分殘留    │
├──┼───────┼───┼─────────────────────┤
│25  │氫氣瓶        │2 個  │                                          │
├──┼───────┼───┼─────────────────────┤
│26  │快速爐        │2 具  │                                          │
├──┼───────┼───┼─────────────────────┤
│27  │塑膠桶        │10個  │含甲基安非他命及先驅原料麻黃鹼成分殘留    │
├──┼───────┼───┼─────────────────────┤
│28  │塑膠皿（網狀）│9 個  │含氯麻黃素及先驅原料麻黃鹼成分殘留        │
├──┼───────┼───┼─────────────────────┤
│29  │麻黃素        │24公斤│                                          │
├──┼───────┼───┼─────────────────────┤
│30  │氯麻黃素      │52公克│                                          │
└──┴───────┴───┴─────────────────────┘


司法院資訊處製作；財團法人民間司法改革基金會備份。
